最高法院刑事判決            一○○年度台上字第七二六一號
上  訴  人  張曉慈
選任辯護人  謝清昕律師
上  訴  人  葉佐志
上列上訴人等因違反毒品危害防制條例案件，不服台灣高等法院
中華民國一○○年九月二十八日第二審判決（一○○年度上訴字
第一九二號，起訴及言詞追加起訴案號：台灣桃園地方法院檢察
署九十九年度偵字第七五二九號），提起上訴，本院判決如下：
    主  文
上訴駁回。
    理  由
一、張曉慈部分：
按刑事訴訟法第三百七十七條規定，上訴於第三審法院，非以判
決違背法令為理由，不得為之。是提起第三審上訴，應以原判決
違背法令為理由，係屬法定要件。如果上訴理由書狀並未依據卷
內訴訟資料，具體指摘原判決不適用何種法則或如何適用不當，
或所指摘原判決違法情事，顯與法律規定得為第三審上訴理由之
違法情形，不相適合時，均應認其上訴為違背法律上之程式，予
以駁回。本件原判決撤銷第一審關於上訴人張曉慈部分之科刑判
決，改判論處張曉慈共同販賣第一級毒品（共六罪，均處有期徒
刑，如原判決附表編號(一)之至、(三)所示）；共同販賣第二級
毒品（處有期徒刑，如同附表編號(二)所示），已詳敘認定犯罪事
實之依據及憑以認定之理由。並就如何認定：張曉慈在偵查、第
一審之自白，真實可信，其嗣在原審翻供否認犯罪之辯解，則不
足採；原判決所採被告以外之人於審判外之陳述，有證據能力；
證人葉佳勳（為第一審同案被告，因販賣第二級毒品，經第一審
判處罪刑確定），已無再行傳喚之必要；張曉慈有毒品危害防制
條例第十七條第一項、第二項減輕其刑規定之適用；但其犯罪情
節，並無客觀上足以引起一般同情，縱處以法定最低度刑猶嫌過
重之情形，與刑法第五十九條得酌減其刑之規定不合；皆依據卷
內資料予以指駁及說明。從形式上觀察，原判決並無違背法令之
情形存在。查張曉慈在原審並未聲請傳喚證人蘇榆評，其指摘原
審未依其聲請傳喚該證人云云，自屬無憑。上訴意旨未依據卷附
證據資料，具體指摘原判決如何違背法令，置原判決之論斷於不
顧，仍執陳詞再為事實上之爭辯，且對原審採證認事之職權行使
，任意指摘，難謂已符合首揭法定上訴第三審之要件。其上訴違
背法律上之程式，應予駁回。
二、葉佐志部分：
查第三審上訴書狀，應敘述上訴之理由，其未敘述者，得於提起
上訴後十日內補提理由書於原審法院，已逾上述期間，而於第三
審法院未判決前仍未提出上訴理由書狀者，第三審法院應以判決
駁回之，刑事訴訟法第三百八十二條第一項、第三百九十五條後
段規定甚明。上訴人葉佐志不服原審判決，亦於民國一○○年十
月十二日提起上訴，惟未敘述理由，迄今逾期已久，於本院未判
決前仍未提出，依上開規定，亦應予駁回。
據上論結，應依刑事訴訟法第三百九十五條，判決如主文。
中    華    民    國  一○○  年   十二   月  二十九  日
                      最高法院刑事第十庭
                          審判長法官  陳  世  淙  
                                法官  陳  東  誥  
                                法官  何  菁  莪  
                                法官  施  俊  堯  
                                法官  洪  曉  能  
本件正本證明與原本無異
                                      書  記  官  
中    華    民    國  一○一  年    一    月    二    日
                                                      K